臺灣桃園地方法院刑事判決　　　　　　　 100年度訴字第65號
公　訴　人　桃園地方法院檢察署檢察官
被　　　告　劉林土　53歲(民.
指定辯護人　本院公設辯護人彭詩雯
上列被告因妨害性自主案件，經檢察官提起公訴（臺灣桃園地方
法院檢察署99年度偵字第30895 號），本院判決如下：
    主  文
劉林土對於女子以違反意願之方法而為性交，未遂，處有期徒刑
壹年拾月，緩刑貳年，應於本判決確定後壹年內向公庫支付新臺
幣伍萬元，並於民國壹佰年陸月拾伍日前，遷離桃園縣觀音鄉○
○路○段六六一之九號四樓之住所，緩刑期間付保護管束。
    事  實
一、劉林土與代號0000-0000號女子（下稱A女，大陸籍，真實姓
    名年籍資料詳卷附真實姓名與代號對照表）為上下樓鄰居，
    於民國99年11月30日20時許，趁A 女之先生（下稱B 男，真
    實姓名年籍資料詳卷附真實姓名與代號對照表）外出工作之
    際，竟出於強制性交之不法犯意，至A 女家中佯稱與其大陸
    籍配偶不睦，要求A 女至其家中勸架，A 女與劉林土一同下
    樓後始知劉林土之妻子已回大陸，A 女發現受騙欲轉身返家
    ，卻遭劉林土拒絕並擋住家門口，一邊動手褪去身上衣褲僅
    留內褲，一邊稱喜歡A 女，願給予金錢與A 女發生性關係，
    A 女斷然拒絕，劉林土竟不斷逼近，嗣A 女退至廚房時，始
    發現桌上菜刀即以右手持之至於胸前，以左手推開劉林土向
    大門衝去，與劉林土發生拉扯，兩人在劉林土家中陽台拉扯
    時，A 女大叫救命並趁隙開啟大門向門外逃去，混亂中A女
    手因此受傷（傷害部分未據告訴）且遺留一只藍色拖鞋在劉
    林土家中陽台，劉林土始未能得逞，A 女逃至外面走廊後，
    放下手上菜刀並撥打電話給在外工作之B 男，要求B 男盡快
    返家，B 男自工作地回家途中遇巡邏員警，經B 男向員警報
    案後，為警循線查獲，而悉上情。
二、案經桃園縣政府警察局大園分局報告臺灣桃園地方法院檢察
    署檢察官偵查起訴。
     理  由
一、按被告以外之人於審判外之言詞或書面陳述，除法律有規定
    者外，不得作為證據，刑事訴訟法第159條第1項固有明文。
    惟被告以外之人於審判外之陳述，經當事人於審判程序同意
    作為證據，法院審酌該言詞陳述或書面陳述作成時之情況，
    認為適當者，亦得為證據；當事人、代理人或辯護人於法院
    調查證據時，知有上開刑事訴訟法第159條第1項不得為證據
    之情形，而未於言詞辯論終結前聲明異議者，視為有前項之
    同意，刑事訴訟法第159 條之5 亦有明文。經查，本案認定
    事實所引用之本件卷內所有卷證資料（包含人證與文書證據
    、物證等證據），並無證據證明係公務員違背法定程序所取
    得，且被告於本院審理時對本院提示之卷證均未爭執其證據
    能力，且卷內之文書證據，亦無刑事訴訟法第159 條之4 之
    顯有不可信之情況與不得作為證據之情形，從而，依刑事訴
    訟法第159 條至159 條之5 之規定，本案以下認定事實所引
    用之證據（包含人證與文書證據、物證等證據），均有證據
    能力，合先敘明。      
二、上開犯罪事實，業據被告於本院審理中坦承不諱，核與證人
    A 女於警詢及檢察官偵查中證述情節大致相符，亦與證人即
    A 女之配偶B 女於警詢中之證詞、證人簡麗珠於偵查中之證
    詞一致。此外復有現場照片張、壢新醫院診斷證明書在卷可
    資佐證。綜此堪認被告自白與事實相符。是本件事證明確，
    被告犯行洵堪認定，應依法論科。
三、按刑法第221 條強制性交罪中所謂「強暴」，係指直接或間
    接對被害人之身體加諸有形強制力，以圖排除被害人抗拒而
    言；「脅迫」則係指行為人以威嚇加之於被害人，使其精神
    上萌生恐懼之心理致未為抗拒；又所稱「其他違反其意願之
    方法」者，係指本條所列舉之強暴、脅迫、恐嚇、催眠術以
    外，其他一切違反而言，不以類似於所列舉之強暴、脅迫、
    恐嚇、催眠術等相當之其他強制方法，足以壓抑被害人之性
    自主決定權為必要。即「其他違反其意願之方法」，係同項
    「強暴、脅迫、恐嚇、催眠術」之補充規定。強暴、脅迫之
    方法固可認係違反被害人之意願，但非謂「違反其意願之方
    法」，即當然係強暴、脅迫之行為（最高法院97年度臺上字
    第398 號判決及最高法院97年度第5 次刑事庭會議決議均同
    此意旨）。查被告逕行動手褪去自己外褲，同時稱喜歡A女
    ，願給予金錢與A 女發生性關係，被告業有施以不法腕力之
    行為，縱未達強暴之足以完全壓抑A 女性自主決定意識之程
    度，惟亦經A 女明確表示拒絕反對之意，雖告不遂，然已違
    反A 女意願甚明。是核被告所為，係犯刑法第221 條第1 項
    、第2 項之強制性交未遂罪。被告褪去外褲著手性交，終因
    A 女拒絕、反抗呼救而告不遂，為未遂犯，本院審酌其犯罪
    情節及對A 女傷害程度較既遂者為輕，依刑法25條第2 項規
    定減輕其刑。本院審酌被告五年內未有犯罪紀錄，此有卷附
    臺灣高等法院被告前案紀錄表所載可按，可見被告素行尚非
    惡劣；惟竟為滿足一己色慾，即將A 女誘往其住處，並不顧
    A 女表示反對之意，以違反A 女意願之手段，著手對A 女性
    交，雖終告不遂，然其行徑誇張，且對A 女身心已造成一定
    程度之創傷，固不宜輕縱；然被告於遭查獲之初，雖於警詢
    及檢察官偵查中仍否認犯行，飾詞狡辯，惟於本院審理時終
    能坦承犯行，頗見悔意，且願賠償A 女新台幣六萬六千元而
    當場經A 女收受達成和解，表示不再追究，此有卷附本院10
    0 年2 月22日訊問筆錄、和解筆錄各1 紙、調解單及本院公
    務電話紀錄所載可憑，足見被告確已努力彌補自身罪行對A
    女所致身心損害；復參酌被告現年53歲，年紀非輕，雖因無
    法控制一己私慾而鑄成大錯，審酌被告罪行固屬惡劣，造成
    被害人身心恐懼，然其犯罪所施手段尚非殘暴，兼衡其前科
    紀錄、品行、知識程度等一切情狀，量處如主文所示之刑，
    以示懲儆。
三、又查被告五年內未因故意犯罪受有期徒刑以上刑之宣告，此
    有前開臺灣高等法院被告前案紀錄表存卷可查，此次因一時
    未能控制色慾，而罹刑典，且已坦認犯罪，並賠償被害人A
    女六萬六千元彌補損害，已如前述，復參酌A 女表示原諒被
    告並同意給予緩刑之意見，本院認被告經此偵審教訓，應知
    悔悟而無再犯之虞，其所受上開刑之宣告，以暫不執行為適
    當，是依刑法第74條第2 項第4 、7 款規定諭知緩刑二年，
    並應於本判決確定後一年內向公庫支付新臺幣伍萬元，並於
    100 年3 月16日起至6 月15日前，遷離桃園縣觀音鄉○○路
    ○段661 之9 號4 樓之住所之保護被害人安全命令，併依同
    法第93條第1 項第1 款規定，諭知緩刑期間付保護管束。
據上論斷，應依刑事訴訟法第299條第1項前段，刑法第221條第2
項、第1 項，第25條第2 項、第74條第1 項第2 款、第2 項第4
款、第7 款、第93條第1 項第1 款，判決如主文。
本案經檢察官陳立儒到庭執行職務。
中    華    民    國  100    年    3    月    25    日
                  刑事第十庭審判長法  官   江德民
                                  法  官   華奕超
                                  法  官   黃鏡芳
以上正本證明與原本無異。
如不服本判決，應於判決送達後10日內向本院提出上訴狀（應附
繕本）。
                                  書記官   劉家蕙
中    華    民    國   100    年    3     月    25    日
附錄本案論罪科刑法條全文
中華民國刑法第221 條（強制性交罪）
對於男女以強暴、脅迫、恐嚇、催眠術或其他違反其意願之方法
而為性交者，處3 年以上10年以下有期徒刑。
前項之未遂犯罰之。